【裁判字號】    92,訴,828
【裁判日期】    921016
【裁判案由】    違反槍砲彈藥刀械管制條例
【裁判全文】
臺灣桃園地方法院刑事判決                          九十二年度訴字第八二八號
    公  訴  人  臺灣桃園地方法院檢察署檢察官
    被      告  甲○○
右列被告因違反槍砲彈藥刀械管制條例等案件，經檢察官提起公訴（九十二年度偵字
第三五０八號），本院判決如左：
     主  文
甲○○未經許可寄藏子彈，累犯，處有期徒刑捌月，併科罰金新臺幣貳萬柒仟元，罰
金如易服勞役，以新臺幣玖佰元即銀元佰元折算壹日。扣案具殺傷力之土造子彈伍
顆均沒收之。
     事  實
一、甲○○前曾於民國八十三年間因違反麻醉藥品管理條例及藥事法案件，經台灣高
    等法院分別判處有期徒刑八月、六月，並定其應執行刑為一年，於八十五年五月
    九日送監執行，指揮書執行完畢日期為八十六年二月十二日；又因偽造文書、違
    反藥事法、麻醉藥品管理條例案件，分別經本院及台灣高等法院判處有期徒刑六
    月、七月、七月，並定其應執行刑為一年六月，接續於八十六年二月十三日開始
    執行，指揮書執行完畢日期為八十七年八月十二日，然於八十六年七月二十六日
    假釋出監，剩餘期間交付保護管束，至八十七年七月十一日假釋期滿執行完畢；
    另於八十六年、八十八年間分別因犯贓物、竊盜、違反毒品危害防制條例案件，
    經本院分別判處有期徒刑四月、十月、六月確定，於八十九年三月二十二日入監
    執行，接續執行至九十年九月二十一日始假釋出監，所餘期間交付保護管束，至
    九十年十月十一日假釋期滿執行完畢。猶不知悔改，未經主管機關許可，於八十
    七年年初（農曆年過年前）某日下午十四時許，在桃園縣龍潭鄉○○村○○路四
    百六十餘號之賭場，受一名年約四十多歲、綽號「阿旺」之男性賭客（真實年籍
    姓名不詳）委託，為其保管非法持有具有殺傷力之子彈八顆（採其中三顆試射後
    剩彈殼）、不具殺傷力仿ＦＮ廠半自動改造玩具手槍一枝、以及不具殺傷力且無
    法擊發之仿ＦＮ廠半自動玩具手槍金屬槍身、滑套、彈匣、彈殼一個等零件（此
    部分未據起訴），其後即將之藏放於桃園縣大溪鎮慈光一村二十六號住處內，而
    未經許可無故持有上開具殺傷力之子彈。嗣於九十二年一月二十九日十五時三十
    分許，為警持搜索票在上址查獲，並扣得前揭物件。
二、案經桃園縣政府警察局平鎮分局報告台灣桃園地方法院檢察署檢察官偵查起訴。
        理  由
一、右揭犯罪事實，業據被告甲○○迭於警訊、偵查及本院審理時坦承不諱（見偵卷
    第四頁至第六頁、第二十五頁反面、本院九十二年十月二日審理筆錄），並有其
    受託寄藏之子彈八顆（業經試射三顆）扣案可憑，扣案之該八顆子彈經送內政部
    警政署刑事警察局鑑驗結果，認係土造子彈，經實際試射三顆，均可擊發，認均
    具殺傷力，有該局九十二年四月十四日刑鑑字第０九二００二九０三七號槍彈鑑
    定書一份在卷可憑（見偵卷第四十二頁至第四十八頁），足徵被告前開所為自白
    核與事實相符，堪採為被告犯罪之証據。又被告甲○○雖辯稱綽號「阿旺」之成
    年男子業已死亡等語，惟因被告始終未能提出綽號「阿旺」之成年男子真實年籍
    資料做為佐證，本院因之未能予以詳予查證，惟被告自八十七年年初之某日起受
    託寄藏扣案之土造子彈之時起，其寄藏子彈之犯行即已成立，且其寄藏行為依然
    繼續中，被告自始即基於寄藏子彈之犯意予以收受，其前開所辯縱或屬實，然與
    前開寄藏子彈犯行，並無影響，附此敘明。從而，被告甲○○未經許可持有、受
    託寄藏具有殺傷力之土造子彈犯行，已經證明，應依法論科。
二、查被告自八十七年年初某日起開始持有、藏放扣案子彈，行為繼續至九十二年一
    月二十九日為警查獲時止，其間槍砲彈藥刀械管制條例雖迭有修正，然因持有子
    彈罪係屬行為之繼續，並非狀態之繼續，應適用為警查獲時之現行槍砲彈藥刀械
    管制條例之規定，並無比較適用新舊法之問題，特予說明。是核被告甲○○所為
    ，係犯槍砲彈藥刀械管制條例第十二條第四項之未經許可寄藏子彈罪，至被告受
    綽號「阿旺」之成年男子委託代為保管子彈，其保管之本身所為之持有，既係寄
    藏之當然結果，法律上自宜就寄藏為包括之評價，而不另就持有予以論罪（最高
    法院七十四年台上字第三四００號判例可資參佐）。至公訴人於「證據並所犯法
    條」欄內雖爰引槍砲彈藥刀械管制條例第十一條第四項之法條，惟公訴人於進行
    準備程序及審理程序論告時，業已變更起訴法條為槍砲彈藥刀械管制條例第十二
    條第四項，是本院無庸再予變更起訴法條，附此敘明。又被告甲○○前曾於八十
    三年間因違反麻醉藥品管理條例及藥事法案件，經台灣高等法院分別判處有期徒
    刑八月、六月，並定其應執行刑為一年，於八十五年五月九日送監執行，指揮書
    執行完畢日期為八十六年二月十二日；又因偽造文書、違反藥事法、麻醉藥品管
    理條例案件，分別經本院及台灣高等法院判處有期徒刑六月、七月、七月，並定
    其應執行刑為一年六月，接續於八十六年二月十三日開始執行，指揮書執行完畢
    日期為八十七年八月十二日，然於八十六年七月二十六日假釋出監，剩餘期間交
    付保護管束，至八十七年七月十一日假釋期滿執行完畢；另於八十六年、八十八
    年間分別因犯贓物、竊盜、違反毒品危害防制條例案件，經本院分別判處有期徒
    刑四月、十月、六月確定，於八十九年三月二十二日入監執行，接續執行至九十
    年九月二十一日始假釋出監，所餘期間交付保護管束，至九十年十月十一日假釋
    期滿執行完畢等事實，有臺灣桃園地方法院檢察署刑案資料查註記錄表、臺灣高
    等法院被告全國前案紀錄表在卷足稽，其於五年內再犯本件有期徒刑以上刑之罪
    ，為累犯，應依刑法第四十七條規定加重其刑。爰審酌被告甲○○前有如事實欄
    所述之犯罪前科紀錄，素行不良，及其犯罪動機、目的、手段、未經許可寄藏具
    殺傷力之土造子彈達八顆，未曾持以犯其他惡行，危害社會治安情節非重，犯罪
    後坦認犯行，態度尚稱良好等一切情狀，量處如主文所示之刑，並就罰金部分諭
    知易服勞役之折算標準，以示懲儆。
三、扣案未經試射之土造子彈五顆，為違禁物，應依刑法第三十八條第一項第一款宣
    告沒收；而被告雖寄藏子彈八顆，惟其中三顆業因送請鑑定後，經鑑定單位即內
    政部警政署刑事警察局試射，已不具有子彈的完整結構而不具殺傷力，且已失其
    效能，試射、拆解後的彈頭、彈殼，均非屬違禁物，且為綽號「阿旺」之人寄藏
    而非屬被告甲○○所有，自無庸宣告沒收。另被告甲○○所持有之不具殺傷力仿
    ＦＮ廠半自動改造玩具手槍一枝、以及不具殺傷力且無法擊發之仿ＦＮ廠半自動
    玩具手槍金屬槍身、滑套、彈匣、彈殼一個等零件，同非屬違禁物，亦非被告所
    有之物，爰不併予宣告沒收，特予說明。
據上論斷，應依刑事訴訟法第二百九十九條第一項前段，槍砲彈藥刀械管制條例第十
二條第四項，刑法第十一條前段、第三十八條第一項第一款、第四十七條、第四十二
條第二項，罰金罰鍰提高標準條例第二條，現行法規所定貨幣單位折算新臺幣條例第
二條，判決如主文。
本案經檢察官張尹敏到庭執行職務
中      華      民國    九十二    年      十      月     十六     日
                                臺灣桃園地方法院刑事第六庭
                                    審判長法  官  周政達
                                          法  官  陳永來
                                          法  官  何俏美
右正本證明與原本無異。
如不服本判決，應於判決送達後十日內向本院提出上訴狀( 應附繕本 )，上訴於
臺灣高等法院。
                                          書記官  王泰元
中      華      民      國    九十二    年      十      月     二十     日
附錄本案論罪科刑法條全文
槍砲彈藥刀械管制條例第十二條
一、未經許可，製造、販賣或運輸子彈者，處一年以上七年以下有期徒刑，併科新台
    幣五百萬元以下罰金。
二、未經許可，轉讓、出租或出借子彈者，處六月以上五年以下有期徒刑，併科新台
    幣三百萬元以下罰金。
三、意圖供自己或他人犯罪之用，而犯前二項之罪者，處三年以上十年以下有期徒刑
    ，併科新台幣七百萬元以下罰金。
四、未經許可，持有、寄藏或意圖販賣而陳列子彈者，處五年以下有期徒刑，併科新
    台幣三百萬元以下罰金。
五、第一項至第三項之未遂犯罰之。


司法院資訊處製作；財團法人民間司法改革基金會備份。
